【裁判字號】    99,訴,3152
【裁判日期】    991209
【裁判案由】    毒品危害防制條例
【裁判全文】
臺灣臺中地方法院刑事判決            99年度訴字第3152號
公  訴  人  臺灣臺中地方法院檢察署檢察官
被      告  賴宏銘
指定辯護人  本院公設辯護人戴遐齡
上列被告因毒品危害防制條例案件，檢察官提起公訴（99年度毒
偵字第2597號）後，聲請改依協商程序而為判決，本院裁定進行
認罪協商程序，判決如下：
    主    文
賴宏銘施用第一級毒品，處有期徒刑柒月，扣案之第一級毒品海
洛因陸包（驗餘淨重肆點捌陸公克）沒收銷燬，扣案之電子磅秤
壹台、藥鏟壹支、夾鏈袋壹包，均沒收。又施用第二級毒品，處
有期徒刑肆月，扣案之第二級毒品甲基安非他命壹包（驗餘淨重
零點柒柒陸公克）沒收銷燬，扣案之玻璃管壹支、玻璃球壹個、
酒精燈壹個，均沒收。主刑部分應執行有期徒刑玖月。
    犯罪事實及理由
一、本件犯罪事實及證據，除起訴書「犯罪事實」欄第一段末增
    列「並在臺中市○○街○段82號5樓之26扣得賴宏銘所有供施
    用第二級毒品所用之玻璃球1個及酒精燈1個」，「證據並所
    犯法條」欄末六行刪除更正為「被告第2次犯施用毒品罪係
    於初犯後『5年內再犯』，且經檢察官予以不起訴處分，則
    其於99年6月24日復犯施用毒品罪，即非屬毒品危害防制條
    例第20條第3項所定『5年後再犯』之情形，自應依同條例第
    23條第2項規定逕行起訴。」，及加列「被告賴宏銘於本院
    之自白」為證據外，餘均引用起訴書之記載（如附件）。
二、本件經檢察官與被告於審判外達成協商之合意且被告已認罪
    ，其合意內容為：被告願受科刑範圍為施用第一級毒品部分
    有期徒刑7月，施用第二級毒品部分有期徒刑4月，應執行有
    期徒刑9月。經查，上開協商合意並無刑事訴訟法第455條之
    4第1項所列情形之一，檢察官聲請改依協商程序而為判決，
    本院爰不經言詞辯論，於協商合意範圍內為協商判決，合予
    敘明。
三、依刑事訴訟法第455條之4第2項、第455條之8、第454條，毒
    品危害防制條例第10條第1項、第2項、第18條第1項前段，
    刑法第11條、第38條第1項第2款、第51條第5款，判決如主
    文。
四、本判決除有刑事訴訟法第455條之4第1項第1款、第2款、第4
    款、第6款、第7款所定情形之一，或違反同條第2項規定者
    外，不得上訴。
五、如不服本判決，應於收受送達後10日內向本院提出上訴書狀
    （應敘述具體理由並附繕本）。上訴書狀如未敘述理由，應
    於上訴期間屆滿後20日內補提理由書於本院。
中    華    民    國    99    年    12    月    9     日
                        刑事第十三庭  法  官  戴嘉慧
以上正本證明與原本無異。
                                      書記官  劉晴芬
中    華    民    國    99    年    12    月    9     日
【附錄論罪科刑法條】
毒品危害防制條例第10條。
施用第一級毒品者，處 6 月以上 5 年以下有期徒刑。
施用第二級毒品者，處 3 年以下有期徒刑。
【附件】
臺灣臺中地方法院檢察署檢察官起訴書                  甘股
                                    99年度毒偵字第2597號
    被      告  賴宏銘  男  37歲（民國○○年○月○○日生）
                        住臺中市○區○○里○○街88之2號
                        （現另案在臺灣臺中看守所羈押中）
                        國民身分證統一編號：Ｚ000000000號
上列被告因違反毒品危害防制條例案件，業經偵查終結，認應提
起公訴，茲將犯罪事實及證據並所犯法條分敘如下：
        犯罪事實
一、賴宏銘前因施用毒品案件，先後2 次經觀察、勒戒後，均認
    無繼續施用毒品之傾向，分別於民國89年3月4日及91年8月6
    日予以釋放，並由本署檢察官分別以89年度毒偵字第1523號
    、89年度毒偵緝字第148 號及90年度毒偵字第4131、5752號
    為不起訴處分確定。詎其猶不知悛悔，復基於施用第1 級毒
    品海洛因之犯意，於99年6 月24日14時許，在臺中市○○○
    路某處路邊，將海洛因摻入香煙內，以火點燃後吸食其煙之
    方式，施用第1級毒品海洛因1次；另基於施用第2 級毒品甲
    基安非他命之犯意，於99年6 月24日中午12時許，在臺中市
    ○區○○街2段82號5樓之26租屋處，將甲基安非他命置於玻
    璃管內，以火燒烤使成煙霧狀後吸食其煙之方式，施用第 2
    級毒品甲基安非他命1次。嗣為警於99年6月24日14時35分許
    ，持本署檢察官核發之拘票，在臺中市○○路及華美街2 段
    交岔路口拘提查獲，並在賴宏銘所駕駛車牌號碼6302─OS號
    之自用小客車內，扣得第1級毒品海洛因6包（毛重6.9 公克
    ，鑑驗後餘淨重4.86公克）、第2級毒品甲基安非他命1包（
    毛重1公克，鑑驗後餘淨重0.776公克）、電子磅秤1 台、藥
    鏟1支、夾鏈袋1包及玻璃管1 支。繼於同日18時15分許採集
    其尿液檢驗，結果呈嗎啡及甲基安非他命陽性反應，始悉上
    情。
二、案經臺中縣警察局移送偵辦。
        證據並所犯法條
一、上揭犯罪事實，業據被告賴宏銘於警詢時及本署偵查中坦承
    不諱，其於警詢時採集之尿液檢驗結果呈嗎啡及甲基安非他
    命陽性反應，有詮昕科技股份有限公司濫用藥物尿液檢驗報
    告及委託鑑驗尿液代號與真實姓名對照表各1 份可憑。扣案
    之毒品鑑驗後，確含第1級毒品海洛因及第2級毒品甲基安非
    他命成分，有法務部調查局濫用藥物實驗室鑑定書及行政院
    衛生署草屯療養院鑑定書各1份附卷可考。此外，復有第1級
    毒品海洛因、第2級毒品甲基安非他命、電子磅秤1台、藥鏟
    1 支、夾鏈袋1包及玻璃管1支扣案可資佐證。足徵被告之自
    白與事實相符，其施用第1、2級毒品之犯嫌應堪認定。
二、按92年7月9日新修正之毒品危害防制條例就施用毒品者，祇
    於「初犯」及「五年後再犯」2 種情形，有其追訴條件之限
    制，即須於初犯經觀察、勒戒或強制戒治釋放後，5 年內均
    無施用毒品之行為，始能認其前所實施之觀察、勒戒或強制
    戒治已足遮斷毒癮，而得於5 年後再犯時，再予適用初犯之
    規定，重行觀察、勒戒等程序。倘5 年內已經再犯，被依法
    追訴處罰，縱其第3次（或第3次以上）施用毒品之時間在初
    犯釋放5年以後，即與「5年後再犯」之情形有別，且因已於
    「5 年內再犯」，顯見其再犯率甚高，原實施觀察、勒戒或
    強制戒治，已無法收其實效，而無5 年戒斷期之存在，自無
    再經觀察、勒戒及強制戒治之必要，應由檢察官逕行起訴，
    始符新法修正之本旨，最高法院95年度第7 次刑事庭會議決
    議可資參照。查被告賴宏銘曾因施用毒品案件，先後2 次經
    送觀察、勒戒，均認無繼續施用毒品之傾向，而分別於89年
    3月4日及91年8月6日予以釋放，有本署刑案資料查註紀錄表
    及全國施用毒品案件紀錄表各1 份在卷可參。則本件被告上
    開施用毒品犯行，距其初犯經觀察、勒戒執行完畢之釋放日
    ，雖已逾5年，惟其於觀察、勒戒釋放出所後，於5年內再犯
    施用毒品案件，經法院判決確定，顯見先前所實施之觀察、
    勒戒，尚不足以遮斷其施用毒品之毒癮，本件犯行既非屬該
    條例第20條第3項所定「5年後再犯」之情形，毋須再重新施
    予觀察、勒戒或強制戒治之處遇程序，而應逕行追訴。
三、核被告所為，係違反毒品危害防制條例第10條第1項、第2項
    之施用第1、2級毒品罪嫌。被告所犯上開2 罪間，犯意各別
    ，行為互殊，請予分論併罰。至扣案之第1、2級毒品，為違
    禁物；藥鏟、玻璃球、電子磅秤及夾鏈袋係供犯罪所用之物
    ，且為被告所有，業據被告供承在卷，請依毒品危害防制條
    例第18條第1項及刑法第38條第3項、第1項第2款之規定，併
    予宣告沒收並銷燬之。
四、依毒品危害防制條例第23條第2 項、刑事訴訟法第251 條第1
    項提起公訴。
    此  致
臺灣臺中地方法院
中    華    民    國    99    年    9     月    28    日
                              檢  察  官  謝  名  冠
本件正本證明與原本無異
中    華    民    國    99    年    10    月    8     日
                              書  記  官  李      丹

司法院資訊處製作；財團法人民間司法改革基金會備份。
